臺灣澎湖地方法院民事裁定
110年度亡字第2號
聲  請  人  陳紀美嬌

上列聲請人聲請紀氏玉鳳即高氏玉鳳宣告死亡事件，本院裁定如
下：
    主  文
宣告紀氏玉鳳即高氏玉鳳（女、民國00年0月00日生、失蹤前最
後住居所：澎湖廳馬公街文澳千百十九番地）於中華民國四十五
年十月一日下午十二時死亡。
聲請程序費用由紀氏玉鳳即高氏玉鳳之遺產負擔。 
    事實及理由
一、本件聲請意旨略以：失蹤人紀氏玉鳳即高氏玉鳳（下稱紀氏
    玉鳳）為聲請人之堂姐，於日據時期昭和00年即民國00年0
    月00日生，失蹤前籍設澎湖廳馬公街文澳千百十九番地，惟
    於民國35年後，即查無失蹤人之戶籍登記資料。聲請人現欲
    辦理袓父紀壁之繼承登記，爰依法聲請准對紀氏玉鳳為死亡
    宣告等語。
二、按失蹤人失蹤滿10年後，法院得因利害關係人之聲請，為死
    亡之宣告。失蹤人為70歲以上者，得於失蹤滿5年後，為死
    亡之宣告，71年1月4日修正前民法第8條第1、2項定有明文
    。又修正後之現行同條項規定為失蹤人失蹤滿7年後，法院
    得因利害關係人或檢察官之聲請，為死亡之宣告。失蹤人為
    80歲以上者，得於失蹤滿3年後，為死亡之宣告。前開修正
    之規定，於民法總則施行後修正前失蹤者，亦適用之。但於
    民法總則修正前，其情形已合於修正前民法總則第8條之規
    定者，不在此限，民法總則施行法第3條第3項亦定有明文。
三、經查，聲請人主張之前揭事實，業據其提出與其所述相符之
    戶籍謄本、繼承系統表、紀氏玉鳳之日據時期戶籍資料、澎
    湖○○○○○○○○○108年6月13日澎馬戶字第1080000872號函為證
    。本院綜合參酌上揭事證，並參以國民政府於民國34年10月
    25日臺灣光復後，曾於35年6月間實施戶口清查，嗣於35年1
    0月1日起辦理初次設籍登記，而失蹤人於臺灣光復後未辦理
    初設戶籍登記之原因，不外乎失蹤、死亡等因素所致，是失
    蹤人於臺灣光復後查無其於35年10月1日初設戶籍登記之紀
    錄，可認失蹤人至遲於35年10月1日即處於生死不明之狀態
    ，則其於72年1月1日民法總則第8條修正施行前既已失蹤滿1
    0年，則因其失蹤而聲請死亡宣告者，自應適用修正前民法
    總則第8條之規定。本件失蹤人紀氏玉鳳係於35年10月1日起
    失蹤，生死不明，計至45年10月1日止已滿10年，並經聲請
    人依法聲請本院公示催告在案，其申報期間業已屆滿，未據
    失蹤人陳報其生存，或知其生死者陳報其所知，則參諸上揭
    法條規定，得於失蹤人失蹤滿10年後為死亡之宣告。而失蹤
    人係於35年10月1日失蹤，算至45年10月1 日止，已滿10年
    ，依法應推定其於是日下午12時為死亡之時。綜上，聲請人
    聲請對失蹤人紀氏玉鳳為死亡宣告，為有理由，應予准許。
四、依家事事件法第154條第3項，裁定如主文。
中　　華　　民　　國　　111 　年　　5　　月　　31 　　日
               家事法庭  法　官　陳順輝
以上正本係照原本作成。
如不服本裁定，應於裁定送達後10日內向本院提出抗告狀，並繳
納抗告費新臺幣1,000元。
本裁定確定後30日內，應至戶政事務所辦理死亡登記。
中　　華　　民　　國　　111 　年　　5　　月　　31 　　日
                         書記官　祝語萱